【裁判字號】    98,交聲,1604
【裁判日期】    981009
【裁判案由】    違反道路交通管理處罰條例聲明異議
【裁判全文】
臺灣臺北地方法院交通事件裁定        98年度交聲字第1604號
原處分機關  臺北市交通事件裁決所
異  議  人
即受處分人  乙○○
上列異議人即受處分人因違反道路交通管理處罰條例案件，對於
臺北市交通裁決所中華民國98年4月7日所為之處分（原處分案號
：北市裁罰字第裁22-DB0000000號），聲明異議，本院裁定如下
：
    主      文
異議駁回。
    理      由
一、按駕駛人駕駛汽車（依道路交通管理處罰條例第3條第8款規
    定，汽車包含機器腳踏車即機車），應遵守道路交通標誌、
    標線、號誌之指示；汽車行駛至交岔路口，應遵守燈光號誌
    或交通警察之指示，道路交通安全規則第90條、第102條第1
    項第1款分別定有明文。次按汽車駕駛人，行經有燈光號誌
    管制之交岔路口闖紅燈者，處新臺幣（下同）1,800元以上
    5,400元以下罰鍰，並記違規點數3點，道路交通管理處罰條
    例第53條第1項、第63條第1項第3款亦規定甚明。是機器腳
    踏車之駕駛人如有駕駛機車行經有燈光號誌管制之交岔路口
    闖紅燈之違規行為，經警舉發，並於舉發通知單所載應到案
    日期前到案提出陳述，經交通裁決主管機關調查後仍認定前
    揭違規行為屬實者，依違反道路交通管理事件統一裁罰基準
    及處理細則（以下簡稱處理細則）第44條第1項及違反道路
    交通管理事件統一裁罰基準表（以下簡稱基準表）之規定，
    應對該機車之駕駛人處以1,800元之罰鍰，並記違規點數3點
    。
二、本件異議人即受處分人乙○○於民國98年1月23日下午2時3
    分許，騎乘車牌號碼N2A-523號重型機車行經桃園縣龜山鄉
    ○○路○段時，經桃園縣政府警察局龜山分局迴龍派出所警
    員甲○○以攝影機拍攝採證，並以受處分人有「闖紅燈」之
    違規行為為由，依違反道路交通管理處罰條例第53條第1項
    之規定舉發，受處分人不服，於舉發通知單所載應到案日期
    前提出陳述，嗣經原處分機關調查結果，仍認受處分人確有
    「駕車行經有燈光號誌管制之交岔路口闖紅燈」之違規行為
    ，乃依道路交通管理處罰條例第53條第1項、第63條第1項第
    3款、處理細則第44條第1項暨基準表之規定，於98年4月7日
    以北市裁罰字第裁22-DB0000000號裁決書裁罰受處分人罰鍰
    1,800元，並記違規點數3點在案。
三、受處分人聲明異議意旨略以：伊當天騎車去桃園，經過該路
    口時，騎到一半發現伊方向之號誌變為紅燈，就改騎至機車
    停等區與斑馬線中間，並繼續往前騎過路口，本件應確定伊
    一開始通過路口停止線時之號誌狀況，方能正確研判否有闖
    紅燈等語，為聲明異議，請求撤銷原處分等語。
四、經查：
  (一)受處分人於98年1月23日下午2時3分許，騎乘車牌號碼N2A-5
    23號重型機車行經桃園縣龜山鄉○○路○段時，經桃園縣政
    府警察局龜山分局迴龍派出所警員甲○○以攝影機拍攝採證
    ，嗣逕行製單告發等情，業據證人甲○○於本院證述明確，
    並有舉發通知單在卷可稽，受處分人對於遭舉發開單之事實
    亦不否認。受處分人雖辯稱並未闖紅燈云云，惟證人甲○○
    於本院具結證稱：我當天是在龜山鄉○○路○段靠近50巷口
    附近執勤，手持攝影機欲拍攝採證違規闖紅燈的情形，該處
    是萬壽路1段與中正路的路口，號誌有4個時相，當時是中正
    路左轉及直行的時相，萬壽路1段雙向的車輛都不能通行，
    我看到一台機車從我面前過去，穿過路口，一直往南下的方
    向行駛離開，該機車是騎人行道又轉到待轉區那裡，從我的
    面前橫著通過，因為時相的情形如我剛才所述，只能夠中正
    路的車輛左轉及直行，萬壽路的車輛都不能通行，所以我可
    以確定該機車是屬於闖紅燈，我就當場拍攝錄影下來，回到
    派出所之後再開單告發等語明確（見本院98年5月15日訊問
    筆錄），並有其當庭繪製之現場圖及拍攝光碟擷取相片在卷
    可參。依證人甲○○前開證述，其於現場執勤，斯時為中正
    路方向號誌綠燈，詎受處分人騎乘機車違反萬壽路方向之紅
    燈號誌而違規穿越路口，自屬闖紅燈之行為。
  (二)經本院勘驗警員甲○○提出之光碟片，其結果亦為：「（錄
    影時間共1分3秒）錄影畫面一開始，萬壽路一段50巷往中正
    路方向及萬壽路一段往桃園方向之號誌皆係紅燈。於4秒時
    ，開始有車輛由中正路左轉萬壽路一段往桃園方向行駛。53
    0-DCR號機車停在萬壽路一段50巷口，另有3輛機車停在待轉
    區。於36秒至45秒時，萬壽路一段50巷往中正路方向仍係紅
    燈。於46秒時，受處分人乙○○騎乘N2A-523號重型機車，
    經過530-DCR號機車及待轉區3輛機車之後方，由萬壽路一段
    往桃園方向行駛。於53秒時，萬壽路一段往桃園方向仍係紅
    燈，而受處分人已通過萬壽路一段50巷口，往桃園方向行駛
    」，此有本院98年5月25日勘驗筆錄在卷可考，更足證受處
    分人於萬壽路1段全程紅燈號誌之情形下，違規闖紅燈穿越
    路口。受處分人辯稱騎到一半號誌方變為紅燈云云，自非可
    採。本件受處分人違規行為明確，應依法裁罰。
五、綜上所述，受處分人確有機車駕駛人行經有燈光號誌管制之
    交岔路口闖紅燈之違規行為，且於舉發通知單所載應到案日
    期前到案提出陳述，從而原處分機關依道路交通管理處罰條
    例第53條第1項、處理細則第44條第1項暨基準表之規定，裁
    處受處分人罰鍰1,800元，並依同條例第63條第1項第3款之
    規定記違規點數3點，核無違誤。本件受處分人之異議為無
    理由，自應裁定將其異議駁回。
據上論斷，應依道路交通案件處理辦法第19條，裁定如主文。
中    華    民    國    98    年    10    月    9     日
                  交通法庭  法  官  林庚棟
以上正本證明與原本無異。
如不服本裁定，應於送達後5日內向本院提出抗告狀。
                            書記官  張汝琪
中    華    民    國    98    年    10    月    9     日


司法院資訊處製作；財團法人民間司法改革基金會備份。
